臺灣臺北地方法院刑事判決　　　　　　99年度交訴字第154號
公　訴　人　台灣台北地方法院檢察署檢察官
被　　　告　吳建成
上列被告因公共危險等案件，經檢察官提起公訴（99年度偵字第
25152號），本院判決如下：
    主  文
吳建成駕駛動力交通工具肇事，致人受傷而逃逸，累犯，處有期
徒刑柒月。
被訴業務過失傷害部分，公訴不受理。
    事  實
一、吳建成係貨車司機，於民國99年8月9日12時15分許，駕駛車
    號8A-5247號自用小貨車，沿台北巿大安區○○○路○段由北
    往南方向行駛，至敦化南路1段236巷口欲右轉時，未注意行
    人張敬雯沿行人穿越道由南往北方向穿越該巷口，即貿然右
    轉，所駕駛之自用小貨車後照鏡撞及張敬雯之右耳，張敬雯
    因而受有右耳挫傷之傷害（業務過失傷害部分業經張敬雯撤
    回告訴），吳建成肇事後，雖可預見張敬雯因此身體受有傷
    害，竟未通知警方及救護車前來救護，或將張敬雯送醫，亦
    未留下聯絡方法即駕車離去，嗣經張敬雯記下車號報警處理
    ，始循線查獲。
二、案經張敬雯訴由台北市政府警察局大安分局報告台灣台北地
    方法院檢察署檢察官偵查起訴。
    理  由
壹、有罪部分：
一、被告對於以下本院作為判斷依據之各項證據資料，均不爭執
    其證據能力，本院審酌該等言詞供述及書面作成時之情況，
    認為以之作為證據為適當，依刑事訴訟法第159條之5規定，
    均得作為證據。
二、訊據被告吳建成固坦承於上開時、地撞到張敬雯頭部之事實
    ，惟矢口否認有何肇事逃逸之犯行，辯稱：撞到張敬雯後，
    伊有問張敬雯有沒有事，要不要報警，張敬雯表示不用，伊
    才離去云云。然查：
（一）張敬雯於上開時間、地點過馬路時，走行人穿越道，該處
      並無交通號誌，被告的車子右轉，並未減速，車子右側之
      後照鏡撞到張敬雯右邊耳朵，張敬雯因此受有右耳挫傷之
      傷害等情，業據證人張敬雯於本院審理時證述明確（本院
      100年4月20日審判筆錄），且有台北巿立聯合醫院仁愛院
      區診斷證明書（偵卷第12頁）在卷可稽，被告亦不否認其
      駕駛上開車輛撞及張敬雯頭部一節，上情堪以認定。
（二）張敬雯被撞後嚇傻，用手摀住耳朵，被告下車對張敬雯說
      ：你會不會走路，然後就上車開車走了，被告開車走時，
      張敬雯仍留在現場，之後記下車號報警處理等情，亦據證
      人張敬雯於本院審理時證述綦詳（本院100年4月20日審判
      筆錄），核與其警詢、偵查中之證述一貫（99年9月7日警
      詢筆錄、99年11月19日偵查筆錄），可信度甚高。被告雖
      辯稱：有下車問張敬雯有沒有事，張敬雯回答沒事，被告
      又再詢問是否需要報警處理，張敬雯回說不用，隨即往騎
      樓方向走云云，惟證人張敬雯證述：被告沒有問伊有沒有
      事，沒有詢問伊傷勢，也沒有問要不要報警（本院100年4
      月20日審判筆錄），被告所辯顯與事實不符，不足採信。
      被告於肇事後，未詢問被害人傷勢並加以處理，即駕車離
      去一節，已堪認定。
（三）此外，復有道路交通事故現場圖、台北市政府警察局大安
      分局交通分隊道路交通事故補充資料表、交通事故談話紀
      錄表、道路交通事故調查報告表（一）、（二）、現場照
      片2張（偵卷第16-17頁、第19頁、第22頁）附卷可參。本
      件事證明確，被告犯行洵堪認定。另被告聲請調閱路口監
      視器，以證明伊有下車查看一節，惟現場並無可使用之監
      視器錄影，有本院100年3月7日公務電話紀錄1紙在卷可參
      ，是並無路口監視器可資調查，附此敘明。
三、核被告所為，係犯刑法第185條之4之肇事逃逸罪。被告前於
    94年間，因槍砲彈藥刀械管制條例案件，經本院以94年訴字
    1684號判處有期徒刑3年2月確定，於97年11月17日因縮短刑
    期假釋出監，所餘期間付保護管束，於98年5月14日保護管
    束期滿，未經撤銷假釋，視為執行完畢，有台灣高等法院被
    告前案紀錄表在卷可按，其受有期徒刑之執行完畢後，5年
    以內故意再犯本件之罪，為累犯，依刑法第47條第1項之規
    定加重其刑。爰審酌被告否認犯行，惟告訴人所受傷害尚屬
    輕微，其犯罪之危害性並非甚高等一切情狀，量處如主文所
    示之刑。
貳、公訴不受理部分：
一、公訴意旨略以：被告係貨車司機，以駕駛貨車載運貨物為業
    ，於99年8月9日12時15分許，在台北巿大安區駕駛車號
    8A-5247號自用小貨車沿敦化南路1段由北往南方向行駛，至
    敦化南路1段236巷交岔路口欲右轉時，本應注意汽車行近未
    設行車管制號誌之行人穿越道前，應減速慢行，且汽車行經
    行人穿越道，遇有行人穿越時，無論有無交通指揮人員指揮
    或號誌指示，均應暫停讓行人先行通過，而依當時情況，亦
    無不能注意之情事，竟疏未注意行人即告訴人張敬雯適沿行
    人穿越道由南往北方向穿越敦化南路1段236巷，即貿然右轉
    ，所駕駛之自用小貨車右側後照鏡撞及告訴人頭部右側，告
    訴人因而受有右耳挫傷之傷害，因認被告涉有刑法第284條
    第2項前段之業務過失傷害罪嫌等語。
二、按告訴乃論之罪，告訴人於第一審辯論終結前，得撤回其告
    訴；又告訴經撤回者，應諭知不受理之判決，刑事訴訟法第
    238條第1項、第303條第3款分別定有明文。查檢察官認被告
    係犯刑法第284條第2項業務過失傷害罪嫌，依同法第287條
    前段規定，須告訴乃論。茲據告訴人於100年4月20日具狀撤
    回告訴，此有刑事撤回告訴狀1紙在卷可稽，爰諭知不受理
    之判決。
據上論斷，依刑事訴訟法第299條第1項前段、第303條第3款，刑
法第185條之4、第47條第1項，判決如主文。
本案經檢察官郭郁到庭執行職務
中    華    民    國   100    年    4     月    29    日
                  刑事第七庭  審判長法  官  林庚棟
                                    法  官  章曉文
                                    法  官  林欣苑
上正本證明與原本無異。
如不服本判決應於收受送達後10日內向本院提出上訴書狀，並應
敘述具體理由；其未敘述上訴理由者，應於上訴期間屆滿後20日
內向本院補提理由書（均須按他造當事人之人數附繕本）「切勿
逕送上級法院」。告訴人或被害人如對於本判決不服者，應具備
理由請求檢察官上訴，其上訴期間之計算係以檢察官收受判決正
本之日期為準。
                                    書記官  莊怡仙
中    華    民    國   100    年    4     月    29    日
附錄所犯法條
中華民國刑法第185條之4
（肇事遺棄罪）
駕駛動力交通工具肇事，致人死傷而逃逸者，處 6 月以上 5 年
以下有期徒刑。